臺灣新竹地方法院民事小額判決　　　　 96年度竹小字第173號
原　　　告　仁上交通有限公司
法定代理人　乙○○
訴訟代理人　甲○
被　　　告　丙○○
上列當事人間請求損害賠償事件，本院於民國96年4 月18日辯論
終結，判決如下：
    主  文
原告之訴駁回。
訴訟費用新台幣壹仟元由原告負擔。
    事實及理由
一、原告訴之聲明：被告應給付原告新台幣(下同)68,000元，及
    自起訴狀繕本送達翌日起至清償日止之法定利息。
二、事實摘要：
  (一)原告主張：原告仁上交通有限公司司機吳淑貞( 註：原告
      誤載為吳淑真 )於民國95年12月17日17時許，駕駛車牌號
      碼300-NV 計程車(下稱：系爭車輛)，在新竹市○○路○段
      由東向西行駛擬右轉時，被邊駕駛車牌號碼6382-KP 號汽
      車，邊打行動電話號碼0000000000號之被告，由右後方超
      車致撞及系爭車輛右前車門。而原告因被告之過失支出系
      爭車輛修理費用44,000 元，且自95年12月18日起至96年1
      月3日止，共計16日，因無法使用系爭車輛，受有每日1,5
      00元之營業損失金額為24,000元，合計原告因本件車禍受
      有損害之金額為68,000元，爰依侵權行為相關規定，請求
      被告賠償上開損害。
  (二)被告則以：原告公司之司機吳淑貞於上開時日，原先係沿
      新竹市○○路中外車道由東往西(市區)方向行駛，至新竹
      市○○路○段582號前時，竟突然變換車道至外側車道欲路
      邊停車購買名產，旋撞擊當日同向由被告駕駛沿光復路由
      東往西方向行駛外側車道之上開自小客車，是被告當日駕
      車措手不及遭原告公司之司機吳淑貞追撞，被告並無肇事
      因素，此經台灣省竹苗區車輛行車事故鑑定委員會鑑定明
      確，復為台灣省車輛行車事故覆議鑑定委員會維持原竹苗
      區車鑑會之鑑定意見。另被告於本件車禍發生前並無邊開
      車，邊打行動電話情事，亦有中華電信股份有限公司通話
      明細帳單可稽，是原告主張被告應負本件車禍之侵權行為
      損害賠償責任，顯屬無據等情，資為抗辯。
三、法院之判斷：
  (一)原告主張其所有系爭車輛於95年12月17日17時許，由公司
      司機吳淑貞駕駛至新竹市○○路○段582號前外側車道欲路
      邊停車時，與同向後方由被告駕駛車牌號碼6382-KP 號自
      用小客車發生撞擊，致原告所有系爭車輛右前車門受損等
      情，業據原告提出TOYOTA南部汽車股份有限公司電子計算
      機統一發票、行車執照各一紙附卷可稽，且為被告所不否
      認，復經本院依職權向新竹市警察局第二分局調閱本件車
      禍事故資料，經新竹市警察局第二分局於96年3月6日以竹
      市警二分五字第0960004755號函檢送本件事故之道路交通
      事故現場圖、道路交通事故調查報告表(一)、(二)、A3類道路
      交通事故談話紀錄表、事故照片七幀可佐，則原告此部分
      主張之事實，自堪信為真實。
  (二)至原告主張被告當日駕車有過失情事，而撞擊系爭車輛乙
      節，則為被告所否認，辯稱：其當日沿新竹市○○路由東
      往西方向行駛在外側車道，突遭原告公司司機吳淑貞變換
      車道至外側車道欲路邊停車購買名產所追撞，被告對於本
      件車禍並無任何肇事因素，且其於發生本件車禍前並無邊
      開車，邊打行動電話行徑等語，經查：
      １、證人吳淑貞雖到庭證述：其當日駕駛系爭車輛沿光復
          路1 段外側車道行駛，在第四車道有打方向燈、障礙
          燈準備停車，未停好就與被告的車輛在第四車道發生
          擦撞等語(詳本院96年4 月18日調解程序筆錄)，惟與
          被告所述吳淑貞當日駕車，係由中外車道變換至外側
          車道欲路邊停車等情不符，則吳淑貞於本件車禍發生
          前之行駛車道，既涉及被告與吳淑貞間就本件肇事責
          任之判斷，攸關其等利害關係重大，顯難期待其等為
          真實之陳述。
      ２、惟觀之新竹市警察局第二分局上開檢送本件事故之道
          路交通事故現場圖、事故照片七幀，可知吳淑貞所駕
          駛之系爭車輛於本件車禍發生後，係右前車門處向內
          凹損，至被告車輛則係在左前車頭處受損，且撞擊後
          被告車輛係停放在外側車道車頭右斜，而吳淑貞所駕
          駛系爭車輛則係停在被告車輛前方緊靠道路右側，則
          吳淑貞當日苟一直駕駛系爭車輛行駛在最外側車道，
          並於欲路邊停車時與後方直行之被告車輛發生撞擊，
          衡之常情，吳淑貞於車禍發生前既已在最外側車道行
          駛，應能儘速靠路邊停車，且兩車相撞時，被告對在
          其前方已漸靠路邊停車之系爭車輛，亦無不撞擊系爭
          車輛之右後方，反撞擊系爭車輛右前車門之理，是依
          兩車撞擊後之車損及停車位置，足見證人吳淑貞上開
          所述，要違一般經驗法則，尚難採信。
      ３、參以本件車禍發生時，被告係沿光復路1 段外側車道
          由東向西方向行駛，並與系爭車輛在外側車道處發生
          碰撞，此為兩造所不否認，則被告既屬直行車，即有
          優先路權，堪予認定。且本件事故經送請臺灣省竹苗
          區車輛行車事故鑑定委員會及臺灣省車輛行車事故覆
          議鑑定委員會鑑定結果，亦均認定吳淑貞駕駛系爭車
          輛變換車道欲路邊停車時，未讓右側直行車先行為肇
          事原因，被告駕駛自小客車措手不及無肇事因素，此
          有被告提出台灣省竹苗區車輛行車事故鑑定委員會96
          年1月22日竹苗鑑950821字第0965300300 號函檢具鑑
          定意見書、台灣省車輛行車事故覆議鑑定委員會96年
          3 月26日府覆議字第0966200701號函各一份附卷可憑
          ，是原告主張被告當日駕車有過失情事，顯有疑義。
      ４、末查，原告主張被告當日有邊開車，邊打行動電話行
          徑乙節，亦為被告所否認，並提出中華電信股份有限
          公司通話明細帳單一紙附卷可稽，觀之該明細帳單記
          載，被告於本件車禍發生前即95年12月17日16時41分
          09秒有通話至同日16時41分59秒，嗣則至同日17時02
          分16秒通話至同日17時02分52秒，而兩造既不爭執本
          件車禍係於當日約17時許左右發生，被告於車禍後有
          立即以其行動電話向警方報案，則原告主張被告於本
          件車禍發生前有邊開車，邊打行動電話情事，要非無
          疑。參以證人吳淑貞亦到庭證述：其於車禍發生後只
          看到被告下車時在蓋手機蓋，沒有看到被告在行駛當
          中是否真有打電話等語，亦未明確證述被告確有邊開
          車，邊打行動電話，以致疏未注意肇事之情，是原告
          上開所述，亦屬無據，難以採信。
  (三)按當事人主張有利於己之事實者，就其事實有舉證之責任
      ，但法律別有規定，或依其情形顯失公平者，不在此限，
      此為民事訴訟法第277 條所明定。查原告主張被告當日駕
      車有過失情事，而撞擊系爭車輛，既為被告所否認，揆之
      上開規定，即應由原告就此有利於己之事實，負舉證責任
      。又因本件車禍發生時，被告係沿光復路1 段外側車道由
      東向西方向行駛，並與系爭車輛在外側車道處發生碰撞，
      則被告既屬直行車，即有優先路權，且因本件車禍發生係
      因原告公司司機吳淑貞駕駛系爭車輛變換車道欲路邊停車
      時，未讓直行車之被告先行為肇事原因，被告駕駛自小客
      車措手不及並無肇事因素，參以原告亦未提出任何證據資
      料證明被告有邊開車，邊打行動電話，以致疏未注意肇事
      之情事，已如上述，是原告主張被告當日駕車有過失情事
      ，而撞擊系爭車輛，既未提出可堪採信之證據資料以供本
      院審酌，即難僅憑原告之陳述，採為不利於被告之認定。
四、綜上所述，原告主張被告就本件車禍應負侵權行為損害賠償
    責任，請求被告應給付原告68,000元，及自起訴狀繕本送達
    翌日起至清償日止之法定利息，要屬無據，難予准許，應予
    駁回，並於裁判時確定其訴訟費用如主文第二項所示之金額
    。
五、因本案事證已臻明確，兩造其餘主張、陳述及所提之證據，
    經審酌後與判決結果無涉，爰不一一論述，併予敘明。
據上論結，本件原告之訴為無理由，依民事訴訟法第436條之23
、第436條第2項、第78條、第436條之19，判決如主文。
中　　華　　民　　國　　96　　年　　4 　　月　　24　　日
                  新竹簡易庭    法　官　王佳惠
以上正本係照原本作成。
如對本判決上訴，非以其違背法令為理由不得為之，且須於判決
送達後20日內以上訴狀記載上訴理由向本院提出上訴狀。
（須按他造當事人之人數附繕本）。
中　　華　　民　　國　　96　　年　　4 　　月　　24  　日
                                書記官　林淑瑜
